臺灣臺北地方法院刑事判決　　　　　　　96年度易字第2607號
公　訴　人　臺灣台北地方法院檢察署檢察官
被　　　告　甲○○
上列被告因毒品危害防制條例案件，經檢察官提起公訴（九十六
年度毒偵字第二二一八、二四四四號），本院判決如下：
    主  文
甲○○施用第二級毒品，累犯，處有期徒刑玖月，扣案之甲基安
非他命貳小包（總毛重壹點捌伍公克，總淨重壹點肆伍公克，各
取零點零壹公克化驗，餘壹點肆公克）均沒收銷燬之，塑膠鏟
壹支、玻璃球吸食器壹組、分裝袋只均沒收之。
    事  實
一、甲○○前因施用第二級毒品安非他命案件，經本院以八十八
    年度毒聲字第九四九號裁定送觀察、勒戒後，認無繼續施用
    毒品之傾向，經台灣台北地方法院檢察署檢察官於民國八十
    八年八月十七日以八十八年度毒偵字第八五號、毒偵緝字第
    三號不起訴處分；後又因施用第二級毒品安非他命案件，經
    本院以八十八年度毒聲字第二二○九號裁定送觀察、勒戒後
    ，認有繼續施用毒品之傾向，由本院以八十八年度毒聲字第
    二四九○號裁定令入戒治處所施以強制戒治，於八十九年八
    月十三日戒治期滿，另由本院判處有期徒刑六月，與其因竊
    盜案件，於八十九年間經台灣高等法院判處有期徒刑十月之
    徒刑合併執行，應執行有期徒刑一年二月，於九十年十月一
    日執行完畢出監。又因施用毒品案件，經本院以九十一年度
    易字第一三七○號判處有期徒刑八月確定，於九十三年十一
    月三十日縮刑期滿執行完畢。詎猶不知悔改，基於施用第二
    級毒品甲基安非他命之犯意，於九十六年六月二十七日，在
    臺北市○○區○○街一六五巷七號住處，以將甲基安非他命
    置放於玻璃球吸食器內燃燒吸用之方式施用第二級毒品甲基
    安非他命，嗣於同日下午三時十分許，在臺北市○○區○○
    街一六五巷七號為警查獲，並扣得甲基安非他命二小包（總
    毛重一．八五公克，總淨重一．四五公克，各取○．○一公
    克化驗，餘一．四三公克）及其所有之塑膠鏟一支、玻璃球
    吸食器一組、分裝袋三只。
二、案經臺北市政府警察局士林分局報請臺灣臺北地方法院檢察
    署檢察官偵查起訴。
    理  由
一、上揭事實業據被告甲○○於及本院審理程序（見本院卷第三
    五、三六頁）中坦承不諱，又被告於九十六年六月二十七日
    經警採集尿液，經送臺灣尖端先進生技醫藥股份有限公司以
    ＥＩＡ酵素免疫分析法及ＧＣ／ＭＳ氣相層析質譜儀法檢驗
    結果，呈甲基安非他命陽性反應，有臺灣尖端先進生技醫藥
    股份有限公司九十六年七月六日濫用藥物檢驗報告（偵卷第
    四四頁）及臺北市政府警察局偵辦毒品案件尿液檢體委驗單
    （見偵卷第四六頁）附卷足憑，而扣案之疑似第二級毒品安
    非他命白色透明晶體經送臺北市政府警察局以氣相層析質譜
    儀分析法檢驗，確含安非他命成分（總毛重一．八五公克，
    總淨重一．四五公克，各取○．○一公克化驗，餘一．四三
    公克），有臺北市政府警察局九十六年八月十日北市鑑毒字
    第六四九號鑑驗通知書附卷足憑（見偵卷第三七之九頁），
    另有臺北市政府警察局士林分局九十六年六月二十七日搜索
    扣押筆錄（見偵卷第十九至二二頁）、毒品照片（見偵卷第
    二六、二七頁）在卷足憑，及塑膠鏟一支、玻璃球吸食器一
    組、分裝袋三只扣案可憑足徵被告之自白與事實相符，堪以
    採信。按「九十二年七月九日新修正之毒品危害防制條例刪
    除二犯及三犯之規定，一改修法前繁雜之處遇程序，僅將施
    用毒品者簡化區分為初犯、再犯，並認施用毒品者係屬病患
    性犯人，以觀察、勒戒戒除其身癮，並以強制戒治去除其心
    癮。‧‧‧。參酌上開立法理由，修正毒品危害防制條例就
    施用毒品者，祇於『初犯』及『五年後再犯』二種情形，有
    其追訴條件之限制，即須於初犯經觀察、勒戒或強制戒治釋
    放後，五年內均無施用毒品之行為，始能認其前所實施之觀
    察、勒戒或強制戒治已足遮斷毒癮，而得於五年後再犯時，
    再予適用初犯之規定，重行觀察、勒戒等程序。倘五年內已
    經再犯，被依法追訴處罰，縱其第三次《或第三次以上》施
    用毒品之時間在初犯釋放五年以後，即與『五年後再犯』之
    情形有別，且因已於『五年內再犯』，顯見其再犯率甚高，
    原實施觀察、勒戒或強制戒治，已無法收其實效，而無五年
    戒斷期之存在，自無再經觀察、勒戒及強制戒治之必要，應
    由檢察官逕行起訴，始符新法修正之本旨。」，有最高法院
    九十五年台非字第五九號判決可資參照，本件被告施用安非
    他命之時間雖在八十九年八月十三日強制戒治執行完畢五年
    以後，然被告於五年內另因施用毒品案件，經本院以九十一
    年度易字第一三七○號判處有期徒刑八月確定，於九十三年
    十一月三十日執行完畢，有臺灣灣高等法院被告前案紀錄表
    附卷足憑（見本院卷第四至十八頁），依上揭說明，本件已
    無再經觀察、勒戒及強制戒治之必要，應由檢察官逕行起訴
    ，是被告施用第二級毒品罪，已堪認定，本件事證明確，應
    依法論科。
二、按甲基安非他命係屬毒品危害防制條例第二條第二項第二款
    所規定之第二級毒品。核被告所為係犯毒品危害防制條例第
    十條第二項之施用第二級毒品罪，其施用前、後持有第二級
    毒品之低度行為，為施用之高度行為所吸收，不另論罪。又
    被告前因施用毒品案件，經本院以九十一年度易字第一三七
    ○號判處有期徒刑八月確定，於九十三年十一月三十日執行
    完畢，有臺灣灣高等法院被告前案紀錄表附卷足憑（見本院
    卷第四至十八頁），其受前開徒刑之執行完畢後，五年以內
    因故意再犯本件有期徒刑以上之罪，應依刑法第四十七條第
    一項之規定，論以累犯，並加重其刑。爰審酌被告素行不佳
    ，前經觀察勒戒、強制戒治等程序並經法院多次論罪處刑，
    仍不知悔改，復繼續沾染毒品惡習，其施用第二級毒品行為
    對於自身危害程度非輕、其犯罪之動機、目的、手段，暨犯
    後坦承犯行，態度良好等一切情狀，量處如主文所示之刑。
    至扣案之甲基安非他命二小包（總毛重一．八五公克，總淨
    重一．四五公克，各取○．○一公克化驗，餘一．四三公克
    ）屬第二級毒品，應依毒品危害防制條例第十八條第一項前
    段之規定，沒收銷燬之，而塑膠鏟一支、玻璃球吸食器一組
    、分裝袋三只則係被告所有供其施用第二級毒品安非他命所
    用之物，業據被告供承在卷（見本院卷第三五、三六頁），
    均應依刑法第三十八條第一項第二款之規定宣告沒收。
據上論斷，應依刑事訴訟法第二百八十四條第之一、第二百九十
九條第一項前段，毒品危害防制條例第十條第二項、第十八條第
一項前段，刑法第十一條前段、四十七條第一項、第三十八條第
一項第二款，判決如主文。
本案經檢察官呂朝章到庭執行職務。
中　　華　　民　　國　　96　　年　　11　　月　　30　　日
　　　　　　　　　刑事第十四庭  法　官　李家慧
上正本證明與原本無異。
如不服本判決，應於判決送達後10日內向本院提出上訴狀 (應抄
附繕本)。
                                書記官  楊文祥
中　　華　　民　　國　　96　　年　　11　　月　　30　　日
附錄本件論罪科刑法條：毒品危害防制條例第10條第2項。
毒品危害防制條例第10條
施用第一級毒品者，處 6 月以上 5 年以下有期徒刑。
施用第二級毒品者，處 3 年以下有期徒刑。
